臺灣士林地方法院刑事判決　　　　　　　　　　　　　九十一年度訴字第一六五號
　　公　訴　人　臺灣士林地方法院檢察署檢察官
　　被　　　告　甲○○
右列被告因違反毒品危害防制條例案件，經檢察官提起公訴（九十一年度毒偵字第二
五號）及臺灣台北地方法院檢察署檢察官移送併案審理（九十一年度毒偵字第七一四
號），本院判決如左：
    主  文
甲○○連續施用第一級毒品，處有期徒刑拾月，扣案之海洛因肆包（合計淨重壹點肆
壹公克、包裝重壹點零伍公克、純質淨重壹點零壹公克）、注射針筒貳支、吸管壹支
，均沒收，其中海洛因肆包並銷燬。
    事  實
一、甲○○前因施用第一級毒品海洛因案件，經臺灣高等法院裁定送觀察、勒戒後，
    認有繼續施用毒品之傾向，復經該院裁定令入戒治處所施以強制戒治，嗣戒治成
    效評定為合格，經同法院裁定停止戒治交付保護管束，惟保護管束期間，因違反
    保護管束應遵守事項情節重大，再經同法院裁定撤銷停止戒治，令入戒治處所施
    以強制戒治，於民國八十九年四月十日戒治期滿，並經臺灣高等法院於八十九年
    五月十六日以八十七年上訴字第三一九八號判決免刑，且於八十九年六月二十二
    日確定。繼又因施用第一級毒品海洛因案件，經本院於九十年一月八日以九十年
    毒聲字第一六號裁定令入戒治處所施以強制戒治，並經臺灣士林地方法院檢察署
    檢察官以八十九年度毒偵字第一八八九、二五五七號提起公訴後，由本院於九十
    年六月十八日以九十年訴字第二九號判處有期徒刑八月，且於九十年八月二日確
    定。詎甲○○仍不知悔改，復基於施用第一級毒品海洛因之概括犯意：(一)、先
    於九十年十一月四日前二、三日內之某時，在台北市某捷運站內，以注射針筒施
    用第一級毒品海洛因一次，為警於九十年十一月四日十四時許，在臺北市○○區
    ○○街五五號前因另案為警通緝逮捕，經甲○○同意採其尿液送驗，而查知上情
    ；(二)、繼自九十一年四月二十四日前半個月之某日起，至同年月二十四日凌晨
    四、五時止，連續在台北市某捷運站、台北市馬偕醫院廁所內及其弟胡保豐位於
    台北縣八里鄉○○路○段某處之住處內等地點，以注射針筒施用第一級毒品海洛
    因，平均一週施用二次，為警於九十一年四月二十四日上午十一時三十分，在台
    北市捷運圓山站內查獲，並當場扣得被告所有之海洛因四包、注射針筒二支、吸
    管一支及夾鏈袋二十一只，經其同意採尿送驗，而知悉上情。
二、案經台北市政府警察局大同分局報告臺灣士林地方法院檢察署偵查起訴暨台北市
    政府警察局中山分局報告臺灣台北地方法院檢察署檢察官移送併案審理。
    理  由
一、右開事實，業經被告甲○○於本院審理時自白不諱，又被告第一次為警查獲時所
    採尿液，經送初驗及複驗結果，均呈嗎啡陽性反應，有台北市立療養院九十年十
    一月十六日出具之煙毒尿液檢驗報告書、憲兵司令部刑事鑑識中心九十一年一月
    三十日出具之（九一）綱得字第○一二三五號鑑驗通知書在卷可證，第二次為警
    查獲時所採尿液，經送鑑驗結果，呈嗎啡陽性反應，亦有台北市立療養院九十一
    年五月六日出具之煙毒尿液檢驗報告書附卷可稽，又扣案被告所有之白色粉末四
    包，經送鑑驗結果，均含有第一級毒品海洛因成分，亦有卷附法務部調查局九十
    一年五月二十日調科壹字第○二○○○五三二一號鑑定通知書一紙可考，此外，
    並有被告所有供施用毒品所用之注射針筒二支、吸管一支扣案可憑，足認被告自
    白與事實相符，應可採信。被告前因二次施用毒品案件，第一次經臺灣高等法院
    裁定送觀察、勒戒後，認有繼續施用毒品之傾向，復經該院裁定令入戒治處所施
    以強制戒治，嗣戒治成效評定為合格，經同法院裁定停止戒治交付保護管束，惟
    保護管束期間，因違反保護管束應遵守事項情節重大，再經同法院裁定撤銷停止
    戒治，令入戒治處所施以強制戒治，戒治期滿經臺灣高等法院判決免刑；第二次
    經裁定令入戒治處所施以強制戒治，並經臺灣士林地方法院檢察署檢察官提起公
    訴後，由本院以九十年訴字第二九號判處有期徒刑八月確定之事實，復有判決書
    、裁定書及臺灣士林地方法院檢察署刑案資料查註紀錄表附卷可稽，被告三犯施
    用毒品罪，事證明確，應依法論科。
二、按海洛因為第一級毒品，毒品危害防制條例第二條第二項第一款定有明文。核被
    告陳世芳所為，係犯毒品危害防制條例第十條第一項之罪。其持有第一級毒品之
    低度行為，應為施用第一級毒品之高度行為所吸收，不另論以持有第一級毒品罪
    。被告於實施事實欄一（一）之犯行後雖相隔六月餘始犯事實欄一（二）之犯行
    ，且被告供陳九十年十一間施用毒品後，係因九十一年二月出車禍，傷口疼痛不
    堪，始於九十一年四月間起施用毒品（見本院九十一年五月二十九日訊問筆錄）
    ，然以被告先後多次施用毒品犯行，手段相同，所犯均係同一罪名，且被告前經
    觀察、勒戒及強制戒治後仍一再施用毒品，顯見已有成癮性而無法戒斷，此由本
    院質以於九十年十一月間為何施用海洛因，被告供承「因為之前就有施用過海洛
    因，當時就是想用」等語可資認定（見本院上開訊問筆錄），是在被告徹底根除
    其毒癮前，縱令各次施用毒品犯行動機有別，均難謂非在同一毒癮支配下，基於
    概括犯意所為，故堪認係連續犯，應以刑法第五十六條以一罪論，並加重其刑。
    被告所犯如事實欄一（二）所載犯行部分雖未據公訴人起訴，嗣業經公訴人於審
    理時請求併予審理，本院認此部分與起訴之事實欄一（一）所載犯行間，有連續
    犯之裁判上一罪關係，為起訴效力所及，基於審判不可分原則，本院自應併予審
    究。爰審酌被告前因施用毒品，經送觀察、勒戒及強制戒治後，仍不知悛悔，復
    再度施用毒品，顯已有成癮性，惟以施用毒品乃戕害自己身心健康，尚未危及他
    人，並念其犯後坦承犯行，尚有悔意等一切情狀，量處如主文所示之刑，以示懲
    儆。
三、扣案之第一級毒品海洛因四包（合計淨重一．○四公克、包裝重一．○五公克、
    純質淨重一．○一公克）為查獲之第一級毒品，應依毒品危害防制條例第十八條
    第一項前段規定，諭知沒收銷燬；扣案注射針筒二支、吸管一支，係被告所有並
    供施用毒品所用之物，業據被告供明在卷，應依刑法第三十八條第一項第二款規
    定，併予宣告沒收。至扣案夾鏈袋二十一只，訊據被告供稱係於購買海洛因時，
    由毒販併同毒品交付，然既無積極證據足認係供本案施用毒品犯行所用，爰不併
    予宣告沒收，附此敘明。
據上論斷，應依刑事訴訟法第二百九十九條第一項前段，毒品危害防制條例第十條第
一項、第十八條第一項前段，刑法第十一條、第五十六條、第三十八條第一項第二款
，判決如主文。
本案經檢察官張紜瑋到庭執行職務。
中      華      民      國      九十一      年      六    月    三十    日
                                  臺灣士林地方法院刑事第四庭
                                      審判長法  官  杜  惠  錦
                                            法  官  王  俊  雄
                                            法  官  吳  祚  丞
右正本證明與原本無異。
如不服本判決，應於判決送達後十日內，向本院提出上訴狀。
                                            書記官  林  立  原
中      華      民      國      九十一      年      七    月     四     日
附錄本判決論罪科刑依據之法條：
毒品危害防制條例第十條第一項：
施用第一級毒品者，處六月以上五年以下有期徒刑。
